

Pedro Figueira

Desenvolvedor Júnior

Sobre mim

Um profissional com experiência no desenvolvimento de APIs, integração de sistemas, bancos de dados e criação de sistemas web. Trabalha com arquiteturas escaláveis e eficientes, garantindo soluções seguras e de alta performance.

Experiência em metodologias ágeis como Scrum, valoriza a colaboração em equipe e a entrega contínua de valor. Com foco em boas práticas de desenvolvimento, aliando conhecimento técnico e uma abordagem prática para criar soluções que atendem às necessidades do negócio de forma ágil e eficaz.

Contato



+55 (81) 98124-1803



pedrofigueiraboaviagem@gmail.com



github.com/PepeuFBV



linkedin.com/in/pedro-fbv

₩ Skills

- Metodologia Ágil
- Fluência no Inglês
- · Team Player
- Liderança

Educação

Diploma Ensino Médio

Colégio Equipe - Recife

2019 - 2021

Ensino Médio completo, além de experienciar o 2º ano num intercâmbio de 10 meses em Halifax, Canadá.

Bacharelado em Ciência da Computação *UFRPE*

2022 - atual

Atualmente cursando Ciência da Computação na UFRPE, sempre correndo atrás de oportunidades, com experiência em projetos de extensão e iniciação científica. Projetos de sistemas com alto nivel de integração também foram desenvolvidos (github).

Experiência

Líder de Equipe de Projeto de Extensão

UFERSA

2023 - 2024

Bolsista responsável por coordenar equipe de alunos voluntários para a organização de eventos voltados para alunos do curso. Desenvolvi habilidades de networking e de desenvolvimento e deploy de websites com sistema de inscrição.

Aluno do Hackatruck

UFERSA

2023

2024

Aluno selecionado para participar do curso *Prática de Cloud Services usando Swift com Ênfase em Serviços Cognitivos*, em que foi idealizada, projetada e desenvolvida um protótipo de solução digital na linguagem Swift.

Vencedor de Hackathon

UFERSA

Vencedor de *Hackathon das Rotas*, promovido pelo Instituto Sábia, em que foi idealizada, em uma semana, uma solução inovadora, em

que haja o uso de IA, para o *Caminho do Mel* (problemas na área da apicultura).

Iniciação Científica em Startup

UFRPE - SmartRural

2024 - atual

Atualmente participando do desenvolvimento de sistemas voltados para o monitoramento de dispositivos IoT. O objetivo é a investigação e implementação de uma arquitetura computacional para sistemas de manejo inteligente de ambientes de produção em aquicultura 4.0.

TechStack

- Banco de Dados PostgreSQL, MongoDB e
- PostgreSQL, MongoDB e Firebase
- Sistemas Web
 ReactJS, TailwindCSS, NextJS e
 Javascript/TypeScript
- Sistemas Mobile
 React Native, Flutter, Kotlin e
 AndroidSDK
- Sistemas Backend Java, Python, Django, SpringBoot e Kotlin